臺灣臺北地方法院簡易民事判決
                                   111年度北簡字第1924號
原      告  陳冠瑋  
被      告  新加坡商艾星國際有限公司台灣分公司

法定代理人  曾慧雯  
訴訟代理人  陳鴻瑩  
上列當事人間請求確認債權不存在事件，於中華民國111年4月18
日言詞辯論終結，本院判決如下： 
    主  文
確認臺灣屏東地方法院110年度司執字第1084號債權憑證所示電
信費用債權（含本金暨利息債權）之請求權不存在。
原告其餘之訴駁回。
訴訟費用新臺幣壹仟元由被告負擔二分之一，餘由原告負擔。
    事實及理由
壹、程序事項
    按關於確認之訴，依民事訴訟法第247條第1項規定，非原告
    有即受確認判決之法律上利益者，不得提起之；確認證書真
    偽或為法律關係基礎事實存否之訴，亦同。所謂即受確認判
    決之法律上利益，係指因法律關係之存否不明確，致原告在
    私法上之地位有受侵害之危險，而此項危險得以對於被告之
    確認判決予以除去之者而言（最高法院42年度台上字第1031
    號裁判意旨參照）。經查，原告起訴主張被告持臺灣屏東地
    方法院110年度司執字第1084號債權憑證【下稱系爭債權憑
    證，原執行名義：臺灣屏東地方法院108年度司促字第2236
    號支付命令（下稱系爭支付命令）】為執行名義，向臺灣臺
    南地方法院（下稱臺南地院）聲請強制執行（即臺灣臺南地
    方法院110年度司執字第18708號清償債務事件，下稱系爭執
    行事件），然該執行名義所載之電信費用債權及請求權（含
    本金及利息債權，下稱系爭電信費用債權）均已罹於時效而
    消滅，被告則否認該電信費用債權已消滅。原告對上開債權
    之存在既有爭執，且此法律關係之不明確，對於原告之權利
    亦有不安之危險，而此不安之狀況有以確認該債權不存在之
    確認判決除去之必要，故原告提起本訴自有確認之利益。
貳、實體方面
一、原告主張：兩造間之系爭電信費用債權【含本金債權新臺幣
    （下同）28,177元、7,598元及其利息債權】，已於民國93
    年3月11日確定，被告於110年3月3日始持系爭債權憑證向臺
    南地院聲請系爭執行事件，依民法第125條規定，該債權已
    罹於時效消滅，原告自得依同法第144條第1項規定，就被告
    未受償部分拒絕給付等語。並聲明：確認被告對原告就系爭
    電信費用債權之本金暨利息債權不存在及其請求權不存在。
二、被告陳述略以：被告同意原告主張時效抗辯，但不同意系爭
    電信費用債權不存在等語。
三、本院得心證之理由
（一）按請求權，因15年間不行使而消滅；時效完成後，債務人
      得拒絕給付；主權利因時效消滅者，其效力及於從權利，
      民法第125條、第144條第1項、第146條本文分別定有明文
      。又按從權利以主權利之存在為前提，原則上與主權利同
      其命運，故主權利之移轉或消滅，其效力原則上及於從權
      利。債權請求權如已罹於時效而消滅，則其利息請求權，
      雖尚未罹於時效，亦應隨同消滅，此觀民法第146條之規
      定甚明（最高法院69年度台上字第4163號判決要旨及99年
      度第5次民事庭會議決議參照）。查原告起訴主張被告持
      系爭債權憑證為執行名義，向臺南地院聲請系爭執行事件
      ，然該執行名義所載之電信費用債權請求權（含本金及利
      息債權）已罹於時效消滅之事實，有系爭債權憑證、系爭
      支付命令及系爭執行事件在卷可稽（見臺南地院110年度
      南簡字第1700號卷第27至37頁；本院卷第15頁），並為被
      告所不爭執。依系爭支付命令所示，該電信費用之利息債
      權分別自93年3月11日、92年10月28日起算，堪認斯時已
      得行使其電信費用請求權，而被告遲於110年2月26日始向
      臺南地院聲請強制執行，有該院收狀章可稽（見上述南簡
      卷第29頁），堪認系爭電信費用債權時效已完成，原告自
      得拒絕給付，故原告訴請確認系爭電信費用債權（含本金
      暨利息債權）之請求權不存在，洵屬有據。
（二）次按消滅時效完成之效力，不過發生拒絕給付之抗辯權，
      且債務人為抗辯後，消滅者為請求權而非權利本身（最高
      法院88年度台簡上字第22號裁判意旨參照）。經查，系爭
      電信費用債權之時效完成並經原告為抗辯後，系爭電信費
      用債權僅成為債務人即原告得拒絕給付之自然債務，該債
      權本身並未消滅，則原告以時效完成為由，請求確認系爭
      電信費用債權不存在，即無可採。
四、從而，本件原告請求確認系爭債權憑證所載系爭電信費用債
    權之本金暨利息債權請求權不存在，為有理由，應予准許。
    逾此部分之請求，為無理由，應予駁回。
五、本件事證已臻明確，兩造其餘攻擊防禦方法，於本判決結果
    不生影響，爰不一一論述，併此敘明。
六、訴訟費用負擔之依據：民事訴訟法第79條。本件訴訟費用額
    ，依後附計算書確定如主文所示金額。
中　　華　　民　　國　　111 　年　　4 　　月　　29　　日
                              臺北簡易庭
                                  法  官　郭麗萍
以上正本證明與原本無異。
如不服本判決，應於判決送達後20日內向本庭（臺北市○○區○
○○路0 段000 巷0 號）提出上訴狀。（須按他造當事人之人數
附繕本）。如委任律師提起上訴者，應一併繳納上訴審裁判費。
中　　華　　民　　國　　111 　年　　4 　　月　　29　　日
                                  書記官　陳怡如
計    算    書
項    目                    金  額（新臺幣）      備  註
第一審裁判費                1,000元
合        計                1,000元